臺灣新竹地方法院刑事裁定
111年度交聲再字第1號
聲  請  人  
即受判決人  申庭瑄


上列聲請人即受判決人因公共危險案件，對於本院於民國110年1
2月16日110年度交訴字第33號刑事確定判決，聲請再審，本院裁
定如下：
    主  文
再審之聲請駁回。
    理  由
一、聲請意旨略以：事故發生時，我確實不知道撞到人，以為是
    碰撞到其他車輛後視鏡，所以沒有即時停車。當時我從後視
    鏡看到周希頻在兩車中間並無異樣，但為了回現場確認狀況
    及處理，我就開車去前方安全處調頭，途中騎士李威洋前來
    告知，我才知道撞到人，我也隨即跟該騎士說明我是要調頭
    去確認及處理。回到現場後，周希頻的先生羅示喭表示要報
    警處理，而我直到警員來之前，均在事故現場等候及處理，
    非如判決書所述未即時停車，亦未報案或停留現場等候即逕
    行駕車逃逸。為此，以證人周希頻、羅示喭及事故處理警員
    龍育昇為據，依法聲請再審等語。
二、按有罪之判決確定後，因發現新事實或新證據，單獨或與先
    前之證據綜合判斷，足認受有罪判決之人應受無罪、免訴、
    免刑或輕於原判決所認罪名之判決者，為受判決人之利益，
    得聲請再審；第1項第6款之新事實或新證據，指判決確定前
    已存在或成立而未及調查斟酌，及判決確定後始存在或成立
    之事實、證據，刑事訴訟法第420條第1項第6款、第3項分別
    定有明文。而因為司法資源有限，人力有時而窮，實質正義
    之追求與法安定性（司法公信）之維持仍需求取平衡，是以
    再審制度之功能，僅在於發現新事證之重新評價，絕非對同
    一事證之再行評價。是以，若再審意旨所提出之證據業已存
    在於卷內，並經原確定判決法院依法踐行證據調查程序，而
    為適當之辯論，無論係已於確定判決中論述其取捨判斷之理
    由；或係單純捨棄不採卻未敘明其理由者，均係業經取捨而
    不屬「未及調查斟酌」之情形，仍非上開「新事實」或「新
    證據」，而無准予再審之餘地(最高法院109年度台抗字第12
    08號裁定參照)。
三、經查：
(一)原確定判決認定聲請人基於駕駛動力交通工具發生交通事故
    致人傷害而逃逸之犯意，未停留現場下車查看確認告訴人周
    希頻狀況，對告訴人採取救護或其他必要措施，亦未報警或
    停留在現場等候警方到場處理，即逕行駕駛上開車輛駛離現
    場而逃逸之犯行，係以告訴人於警詢及偵訊中、證人周示喭
    、李威洋於警詢中之證述，佐以卷附事故現場照片、新竹縣
    政府警察局新湖分局110年5月25日竹縣湖警偵字第11000039
    03號函檢送聲請人涉公共危險案肇事後行向、被攔下具體位
    置及沿路路口照片等資料、新竹縣政府警察局新湖分局110
    年10月22日竹縣湖警偵字第1100009321號函檢送聲請人行進
    方向路線各段之距離圖各1份，進而認定聲請人係犯刑法第1
    85條之4第1項前段之駕駛動力交通工具發生交通事故，致人
    傷害而逃逸罪，並已詳述其認定犯罪事實所憑之證據及論斷
    之基礎，就聲請人辯稱是要往前迴轉無肇事逃逸等語，亦說
    明不可採之理由，核乃法院依憑論理法則及經驗法則，本其
    自由心證對證據予以取捨及判斷所為之結果。
(二)本件聲請人聲請再審主張伊是要將車往前開至安全處以便調
    頭，之後也確實返回現場，等待警員到場處理，非肇事逃逸
    云云，並提出據以聲請再審之證人三人為證。
　　然觀諸聲請人所提聲請再審之疑義，均業經原確定判決內詳
    實說明其得心證之具體理由；又聲請人聲請傳喚之三名證人
    ，其待證事實究竟為何，並未說明；再者，聲請人聲請之證
    人即告訴人周希頻、告訴人之配偶羅示喭及事故現場處理警
    員龍育昇等人之證言亦均經原審妥為調查及斟酌，顯非上開
    所稱之「新事實」或「新證據」甚明。
　　從而，本件聲請人據以聲請再審所提理由，核與刑事訴訟法
    第420條第1項第6款要件不符，其再審之聲請為無理由，應
    予駁回。
四、末按聲請再審之案件，除顯無必要者外，應通知聲請人及其
    代理人到場，並聽取檢察官及受判決人之意見。但無正當理
    由不到場，或陳明不願到場者，不在此限，刑事訴訟法第42
    9條之2定有明文。本件再審之聲請，顯無理由，已如前所述
    ，本院認無通知聲請人到場之必要，併予敘明。
五、據上論斷，應依刑事訴訟法第434條第1項，裁定如主文。　
中　　華　　民　　國　　111 　年　　9 　　月　　19　　日
                  刑事第四庭  審判長  法  官 陳健順
　　　　　　　　　                    法  官 楊祐庭
                    　　　　　　　　　法  官 郭哲宏
以上正本證明與原本無異。
如不服本裁定，應於裁定送達後5日內向本院提出抗告狀。
中　　華　　民　　國　　111 　年　　9 　　月　　20　　日
                                      書記官 吳玉蘭